# 请教陈版主，该情况下，销售退货是否对收入确认有影响

提问人：yhm090 时间：2020-09-08 17:03:00
公司作为医药分销商，下游客户一般为二级医药分销商或零售药店，批发退货占收入比重约为10%（不稳定），退货主要原因具体如下：
（ 1 ）部分广告属性较强商品，该类型往往商品单价较高，单笔批发订单金额较大，若下游客户若销售不及预期，则会向公司提出退货申请，公司在与上游供应商协商后，或者结合市场情况对退货商品预计可以重新进行销售，则会同意客户进行退货。（以该情况为主）
（ 2 ）公司于 2019 年成为A供应商在B地区的一级经销商，负责B地区的产品的批发分销，由于A供应商对下游经销商销售渠道管理较为严格，禁止地区间产品串货情况，因此公司向B地区下游批发客户分销后，若下游批发客户销售违规，则由A供应商通知公司对串货产品进行召回，重新分销给其他客户。
（ 3 ）此外，因商品破损、挤压或质量问题，公司一般会同意客户进行退货，同时公司收到退货后会退回上游供应商。
公司在合同中与供应商约定可以进行协商退货，公司在客户将药品签收确认收入。
个人理解：由于导致下游批发客户退货因素较多，公司一般在不损害公司利益的前提下才会同意客户退货要求，因此除商品破损、挤压或质量问题外，客户实际无法随意行使退货权利，因此在绝大部分情况下，客户能否退货实际看公司的决定，同时公司也无法对各年度退货率进行合理的预计，因此公司在进行收入确认时不考虑退货影响，直接在客户签收时确认收入，在同意客户退货后，冲减当期收入。
请教陈版主，这样理解是否合理，是否还需要考虑预期退货率对收入确认影响。

回答人：chenyiwei
你的意见有一定合理性。对（ 3 ）作为附有质量保证的销售处理；（ 2 ）属于对下级经销商的管理措施，不属于一般意义上的退换货。
但对于（ 1 ），还是建议针对此类商品尽可能合理估计退货率。如果确实无法估计的，可能会影响到此类商品的收入确认时间。